lt-LT: Mastelinio modelio surinkimo būsena: Atspausdinta 3D (reikia nuvalyti / užbaigti); Rinkinys, kurį reikia klijuoti; Iš dalies surinktas; Iš anksto surinktas (paruoštas eksponuoti); Iš anksto nudažytas; Reikia užklijuoti dekalus; Surenkamas be klijų; Nedažytas (reikia dažyti); Kita
sk-SK: Stav zostavy zmenšeného modelu: 3D tlač (vyžaduje čistenie/úpravu); Súprava vyžadujúca lepenie; Čiastočne zostavené; Predzostavené (pripravené na vystavenie); Predlakované; Vyžaduje aplikáciu nálepiek; Zacvakávacia súprava (bez použitia lepidla); Nenamaľované (vyžaduje maľovanie); Iné
cs: Stav sestavení modelu v měřítku: Z 3D tiskárny (vyžaduje začištění/dokončení); Stavebnice vyžadující lepidlo; Částečně sestavené; Předem sestavené (připravené k vystavení); Předbarvené; Vyžaduje nanesení potisků; Zacvakávací stavebnice (bez lepidla); Nebarvené (vyžaduje nátěr); Jiné
nl: Schaalmodel montage status: 3D-geprint (vereist schoonmaak/afwerking); Kit die lijm vereist; Gedeeltelijk gemonteerd; Voorgemonteerd (klaar om neer te zetten); Voorgeschilderd; Vereist aanbrengen van decals; Klikkit (geen lijm nodig); Ongeschilderd (vereist schilderwerk); Overige
ko: 스케일 모델 조립 상태: 3D 프린팅(정리/마감 필요); 접착제 필요 키트; 부분 조립됨; 사전 조립됨(전시 가능); 사전 도색됨; 데칼 부착 필요; 스냅핏 키트(접착제 불필요); 미도색(도색 필요); 기타
el: Κατάσταση συναρμολόγησης μοντέλου κλίμακας: Τρισδιάστατη εκτύπωση (απαιτεί καθαρισμό/φινίρισμα); Κιτ που απαιτεί κόλλα; Μερικώς συναρμολογημένο; Προσυναρμολογημένο (έτοιμο για προβολή); Προβαμμένο; Απαιτεί τοποθέτηση χαλκομανιών; Κιτ συναρμολόγησης με κούμπωμα (δεν απαιτείται κόλλα); Άβαφο (απαιτεί βάψιμο); Άλλο
vi: Tình trạng lắp ráp mô hình tỷ lệ: In 3D (cần làm sạch/hoàn thiện); Bộ lắp ráp cần dùng keo; Đã lắp ráp một phần; Đã lắp ráp sẵn (sẵn sàng trưng bày); Đã sơn sẵn; Cần dán decal; Bộ lắp ráp khớp nối (không cần dùng keo); Chưa sơn (cần sơn màu); Khác
sv: Skalmodell – monteringsgrad: 3D-utskriven (kräver rengöring/efterbehandling); Byggsats som kräver lim; Delvis monterad; Förmonterad (klar att ställas ut); Förmålad; Kräver montering av dekaler; Snap-fit-byggsats (inget lim krävs); Omålad (kräver målning); Övrigt
es: Estado de ensamblaje del modelo a escala: Impresión 3D (requiere limpieza/acabado); Kit que requiere pegamento; Parcialmente ensamblado; Preensamblado (listo para exhibir); Prepintado; Requiere aplicación de calcomanías; Kit de ensamblaje a presión (no requiere pegamento); Sin pintar (requiere pintura); Otro
sl-SI: Status sestavljenosti makete: 3D-natisnjeno (potrebno čiščenje/zaključna obdelava); Komplet za lepljenje; Delno sestavljeno; Predhodno sestavljeno (pripravljeno za razstavo); Predhodno barvano; Potrebno nameščanje preslikačev; Zaskočni komplet (brez lepila); Nebarvano (potrebno barvanje); Drugo
zh-CN: 比例模型组装状态: 3D 打印（需清理/表面处理）; 需胶水拼装套件; 部分组装; 预组装（可直接展示）; 预涂装; 需贴花; 卡扣拼装套件（无需胶水）; 未涂装（需涂装）; 其他
hr-HR: Status sklapanja makete: 3D ispisano (zahtijeva čišćenje/dovršavanje); Komplet za koji je potrebno ljepilo; Djelomično sastavljeno; Unaprijed sastavljeno (spremno za izlaganje); Unaprijed obojeno; Zahtijeva nanošenje naljepnica; Komplet na uklapanje (ljepilo nije potrebno); Neobojeno (zahtijeva bojanje); Ostalo
zh-TW: 比例模型組裝狀態: 3D 列印 (需要清理 / 修整); 需黏合套件; 部分組裝; 預先組裝 (可直接展示); 預先上色; 需要貼上貼花; 卡扣式套件 (不需要黏合劑); 未上色 (需要上色); 其他
ro-RO: Starea de asamblare a modelului la scară: Imprimat 3D (necesită curățare/finisare); Kit care necesită lipici; Parțial asamblat; Pre-asamblat (gata de expunere); Pre-vopsit; Necesită aplicarea decalurilor; Kit prin îmbinare/clic (fără lipici); Nevopsit (necesită vopsire); Altele
en: Scale model assembly status: 3D printed (requires cleanup/finishing); Glue-required kit; Partially assembled; Pre-assembled (ready to display); Pre-painted; Requires decals application; Snap-fit kit (no glue required); Unpainted (requires painting); Other
th: สถานะการประกอบโมเดลขยายสเกล: ชิ้นงานพิมพ์3มิติ(ต้องขัด/เก็บงาน); ชุดประกอบที่ต้องใช้กาว; ประกอบบางส่วน; ประกอบสำเร็จรูป(พร้อมตั้งโชว์); ทำสีสำเร็จ; ต้องติดรูปลอก; ชุดต่อสแน็ปฟิต(ไม่ต้องใช้กาว); ไม่ทำสี(ต้องทำสี); อื่นๆ
hu: Makett összeszerelési állapota: 3D nyomtatott (tisztítást/utómunkát igényel); Ragasztást igénylő készlet; Részben összeszerelt; Előre összeszerelt (kiállításra kész); Előre festett; Matricázást igényel; Bepattintós készlet (ragasztást nem igényel); Festetlen (festést igényel); Egyéb
da: Skalamodellens samlingsstatus: 3D-printet (kræver rensning/færdiggørelse); Sæt, der kræver lim; Delvist samlet; Samlet på forhånd (klar til udstilling); Malet på forhånd; Kræver påsætning af mærkater; Klik-samlesæt (kræver ingen lim); Umalet (kræver maling); Andet
ru: Статус сборки масштабной модели: 3D-печать (требует очистки/доработки); Набор для сборки с клеем; Частично собранная; Предварительно собранная (готова к демонстрации); Предварительно окрашенная; Требует нанесения декалей; Сборка на защелках (клей не требуется); Неокрашенная (требует покраски); Другое
pt-BR: Modelo em escala status de montagem: Impressão em 3D (requer limpeza/acabamento); Kit que requer cola; Parcialmente montado; Pré-montado (pronto para exibir); Pré-pintado; Requer aplicação de decalques; Kit de encaixe rápido (não requer cola); Sem pintura (requer pintura); Outros
nb: Monteringsstatus for skalamodell: 3D-printet (krever rengjøring/etterbehandling); Sett som krever lim; Delvis montert; Forhåndsmontert (klar til utstilling); Ferdigmalt; Krever påføring av dekaler; Klikksett (krever ikke lim); Umalt (krever maling); Annet
ja: スケールモデル組み立て状況: 3D プリント (要クリーンアップ / 仕上げ); 接着剤必須キット; 一部組み立て済み; 組み立て済み (ディスプレイ用); 塗装済み; デカール貼り付けが必要; スナップフィットキット (接着剤不要); 未塗装 (要塗装); その他
fi: Pienoismallin kokoonpanon tila: 3D-tulostettu (vaatii puhdistusta/viimeistelyä); Liimattava pakkaus; Osittain koottu; Valmiiksi koottu (valmis näytteille asetettavaksi); Valmiiksi maalattu; Vaatii siirtokuvien kiinnittämistä; Napsautettava pakkaus (ei vaadi liimaa); Maalaamaton (vaatii maalauksen); Muu
pt-PT: Estado de montagem do modelo em escala: Impresso em 3D (requer limpeza/acabamento); Kit que requer cola; Parcialmente montado; Pré-montado (pronto a exibir); Pré-pintado; Requer aplicação de decalques; Kit de encaixe (sem necessidade de cola); Não pintado (requer pintura); Outro
bg-BG: Статус на сглобяване на мащабния модел: 3D отпечатан (изисква почистване/завършване); Комплект, изискващ лепило; Частично сглобен; Предварително сглобен (готов за показване); Предварително боядисан; Изисква поставяне на декали; Сглобяване чрез щракване (без лепило); Небоядисан (изисква боядисване); Друго
fr: État d’assemblage de la maquette: Impression 3D (nécessite nettoyage/finition); Kit à coller; Partiellement assemblé; Pré-assemblé (prêt à exposer); Pré-peint; Nécessite l’application de décalcomanies; Kit à encliqueter (sans colle); Non peint (nécessite d'être peint); Autre
pl: Stan złożenia modelu w skali: Druk 3D (wymaga obróbki/wykończenia); Zestaw do sklejania; Częściowo złożony; Złożony (gotowy do ekspozycji); Pomalowany; Wymaga nałożenia kalkomanii; Zestaw na wcisk (bez użycia kleju); Niepomalowany (wymaga malowania); Inny
tr: Ölçek model montaj durumu: 3B baskılı (temizleme/rötuş gerektirir); Yapıştırıcı gerektiren kit; Kısmen monte edilmiş; Önceden monte edilmiş (sergilenmeye hazır); Önceden boyanmış; Çıkartma uygulaması gerektirir; Geçmeli kit (yapıştırıcı gerekmez); Boyasız (boya gerektirir); Diğer
de: Montagezustand des Modellbausatzes: 3D-gedruckt (erfordert Reinigung/Nachbearbeitung); Bausatz (Kleber erforderlich); Teilmontiert; Vormontiert (ausstellungsbereit); Vorbemalt; Erfordert Anbringen von Abziehbildern; Steckbausatz (kein Kleber erforderlich); Unbemalt (muss bemalt werden); Sonstige
it: Stato di assemblaggio del modellino in scala: Stampato in 3D (richiede pulitura/rifinitura); Kit da incollare; Parzialmente assemblato; Pre-assemblato (pronto per l'esposizione); Pre-verniciato; Richiede l'applicazione di decalcomanie; Kit a incastro (senza colla); Non verniciato (richiede verniciatura); Altro